<!DOCTYPE html PUBLIC "-//W3C//DTD XHTML 1.0 Transitional//EN" "http://www.w3.org/TR/xhtml1/DTD/xhtml1-transitional.dtd">
<html xmlns="http://www.w3.org/1999/xhtml">
<head>
	<meta http-equiv="Content-Type" content="text/html; charset=iso-8859-1" />
	<title>Ymmärrä suomea</title>
	<style type="text/css" media="all">@import "css/styles.css";</style>
	<script type="text/javascript" src="swfobject.js"></script>
</head>
<body class="font-medium">
	<div id="main-wrapper">
		<div id="topbar"></div>
		<div id="main-menu">
			<table cellspacing="0" cellpadding="0" border="0" class="add-links"><tr>
				<td class="item"><img class="raquo" src="i/raquo.gif" alt="" height="7" width="4" /><a href="/ymmarra/index.php?moduli=sanakirja">Sanakirja</a></td>
				<td class="item"><img class="raquo" src="i/raquo.gif" alt="" height="7" width="4" /><a href="/ymmarra/index.php?moduli=verbit">Verbiluettelo</a></td>
				<td class="item"><img class="raquo" src="i/raquo.gif" alt="" height="7" width="4" /><a href="/ymmarra/index.php?moduli=kielioppi">Kielioppi</a></td>
			</tr></table>
			<table cellspacing="0" cellpadding="0" border="0"><tr>
				<td class="item"><img class="raquo" src="i/raquo.gif" alt="" height="7" width="4" /><a href="/ymmarra/index.php">Etusivu</a></td>
				<td class="item"><img class="raquo" src="i/raquo.gif" alt="" height="7" width="4" /><a href="/ymmarra/index.php?moduli=tekstit">Lukutekstit</a></td>
			</tr></table>
		</div>
		<div id="content">
			<table cellspacing="0" cellpadding="0" border="0" id="content-wrapper"><tr>
				<td>
					<div id="left-menu">
												<div class="header-verb"><span>Verbit</span></div>
						<div class="menu">
								<div class="init"><a href="/ymmarra/index.php?moduli=verbit&kirjain=a">A</a></div>
								<div class="init"><a href="/ymmarra/index.php?moduli=verbit&kirjain=e">E</a></div>
								<div class="init"><a href="/ymmarra/index.php?moduli=verbit&kirjain=h">H</a></div>
								<div class="init"><a href="/ymmarra/index.php?moduli=verbit&kirjain=i">I</a></div>
								<div class="init"><a href="/ymmarra/index.php?moduli=verbit&kirjain=j">J</a></div>
								<div class="init"><a href="/ymmarra/index.php?moduli=verbit&kirjain=k">K</a></div>
								<div class="init"><a href="/ymmarra/index.php?moduli=verbit&kirjain=l">L</a></div>
								<div class="init"><a href="/ymmarra/index.php?moduli=verbit&kirjain=m">M</a></div>
								<div class="init"><a href="/ymmarra/index.php?moduli=verbit&kirjain=n">N</a></div>
								<div class="init"><a href="/ymmarra/index.php?moduli=verbit&kirjain=o">O</a></div>
								<div class="init"><a href="/ymmarra/index.php?moduli=verbit&kirjain=p">P</a></div>
								<div class="init"><a href="/ymmarra/index.php?moduli=verbit&kirjain=r">R</a></div>
								<div class="init"><a href="/ymmarra/index.php?moduli=verbit&kirjain=s">S</a></div>
								<div class="init"><a href="/ymmarra/index.php?moduli=verbit&kirjain=t">T</a></div>
								<div class="init"><a href="/ymmarra/index.php?moduli=verbit&kirjain=u">U</a></div>
								<div class="init"><a href="/ymmarra/index.php?moduli=verbit&kirjain=v">V</a></div>
								<div class="init"><a href="/ymmarra/index.php?moduli=verbit&kirjain=y">Y</a></div>
								<div class="init"><a href="/ymmarra/index.php?moduli=verbit&kirjain=Ä">Ä</a></div>
						</div>					</div>
				</td>
				<td>
					<div id="main-content">
						<div id="path">
							<a href=".">Etusivu</a> &gt; <a href="/ymmarra/index.php?moduli=verbit&kirjain=L">L</a>						</div>
													<h1>LEIPOA</h1>
						<table cellspacing="0" cellpadding="0" border="0">
							<tr>
								<td colspan="2" style="padding-bottom:10px;"><strong>Aktiivin indikatiivi</strong></td>
							</tr>
							<tr>
								<td><pre>PREESENS                   
minä     leivon            
sinä     leivot            
hän      leipoo            
me       leivomme          
te       leivotte          
he       leipovat          

PASSIIVI
         leivotaan         

IMPERFEKTI                 
         leivoin           
         leivoit           
         leipoi            
         leivoimme         
         leivoitte         
         leipoivat         

PASSIIVI
         leivottiin        

PERFEKTI
olen     leiponut          
olet     leiponut          
on       leiponut          
olemme   leiponeet         
olette   leiponeet         
ovat     leiponeet         

PASSIIVI
on       leivottu          

PLUSKVAMPERFEKTI
olin     leiponut          
olit     leiponut          
oli      leiponut          
olimme   leiponeet         
olitte   leiponeet         
olivat   leiponeet         

PASSIIVI
oli      leivottu          
</pre></td>
								<td>&nbsp;&nbsp;&nbsp;</td>
								<td><pre>  KIELTOMUOTO
  en        leivo
  et        leivo
  ei        leivo
  emme      leivo
  ette      leivo
  eivät     leivo


  ei        leivota

   
  en        leiponut
  et        leiponut
  ei        leiponut
  emme      leiponeet
  ette      leiponeet
  eivät     leiponeet


  ei        leivottu 


  en    ole leiponut
  et    ole leiponut
  ei    ole leiponut
  emme  ole leiponeet
  ette  ole leiponeet
  eivät ole leiponeet


  ei    ole leivottu 


  en    ollut  leiponut
  et    ollut  leiponut
  ei    ollut  leiponut
  emme  olleet leiponeet
  ette  olleet leiponeet
  eivät olleet leiponeet


  ei    ollut  leivottu
</pre></td>
							</tr>
						</table>
						<table cellspacing="0" cellpadding="0" border="0">
							<tr>
								<td colspan="2" style="padding-bottom:10px;"><strong>Aktiivin konditionaali</strong></td>
							</tr>
							<tr>
								<td><pre>PREESENS
minä     leipoisin         
sinä     leipoisit         
hän      leipoisi          
me       leipoisimme       
te       leipoisitte       
he       leipoisivat       

PASSIIVI
         leivottaisiin     

PERFEKTI
olisin   leiponut          
olisit   leiponut          
olisi    leiponut          
olisimme leiponeet         
olisitte leiponeet         
olisivat leiponeet         

PASSIIVI
olisi    leivottu          
</pre></td>
								<td>&nbsp;&nbsp;&nbsp;</td>
								<td><pre> 
  en        leipoisi
  et        leipoisi
  ei        leipoisi
  emme      leipoisi
  ette      leipoisi
  eivät     leipoisi


  ei        leivottaisi 


  en    olisi  leiponut
  et    olisi  leiponut
  ei    olisi  leiponut
  emme  olisi  leiponeet
  ette  olisi  leiponeet
  eivät olisi  leiponeet 


  ei    olisi  leivottu
</pre></td>
							</tr>
						</table>
						<table cellspacing="0" cellpadding="0" border="0">
							<tr>
								<td colspan="2" style="padding-bottom:10px;"><strong>Aktiivin potentiaali</strong></td>
							</tr>
							<tr>
								<td><pre>PREESENS
minä     leiponen          
sinä     leiponet          
hän      leiponee          
me       leiponemme        
te       leiponette        
he       leiponevat        

PASSIIVI
         leivottaneen      

PERFEKTI
lienen   leiponut          
lienet   leiponut          
lienee   leiponut          
lienemme leiponeet         
lienette leiponeet         
lienevät leiponeet         

PASSIIVI
lienee   leivottu          
</pre></td>
								<td>&nbsp;&nbsp;&nbsp;</td>
								<td><pre> 
  en        leipone
  et        leipone
  ei        leipone
  emme      leipone
  ette      leipone
  eivät     leipone


  ei        leivottane 


  en    liene  leiponut
  et    liene  leiponut
  ei    liene  leiponut
  emme  liene  leiponeet
  ette  liene  leiponeet
  eivät liene  leiponeet


  ei    liene  leivottu
</pre></td>
							</tr>
						</table>
						<table cellspacing="0" cellpadding="0" border="0">
							<tr>
								<td colspan="2" style="padding-bottom:10px;"><strong>Aktiivin imperatiivi</strong></td>
							</tr>
							<tr>
								<td><pre>PREESENS

(sinä)   leivo             
(hän)    leipokoon         
(me)     leipokaamme       
(te)     leipokaa          
(he)     leipokoot         

PASSIIVI
         leivottakoon      

PERFEKTI

ole      leiponut          
olkoon   leiponut          
olkaamme leiponeet         
olkaa    leiponeet         
olkoot   leiponeet         

PASSIIVI

olkoon   leivottu          
</pre></td>
								<td>&nbsp;&nbsp;&nbsp;</td>
								<td><pre> 

  älä       leivo  
  älköön    leipoko
  älkäämme  leipoko
  älkää     leipoko
  älkööt    leipoko


  älköön    leivottako 



  älä      ole  leiponut
  älköön   olko leiponut
  älkäämme olko leiponeet
  älkää    olko leiponeet
  älkööt   olko leiponeet



  älköön   olko leivottu
</pre></td>
							</tr>
						</table>
						<table cellspacing="0" cellpadding="0" border="0">
							<tr>
								<td colspan="2" style="padding-bottom:10px;"><strong>Verbin nominaalimuodot</strong></td>
							</tr>
							<tr>
								<td><pre>I INFINITIIVI              

Lyhyempi muoto:            
         leipoa            

Pitempi muoto:             
         leipoakseni       
         leipoaksesi
         leipoakseen
         leipoaksemme
         leipoaksenne
         leipoakseen

III  INFINITIIVI           

inessiivi    leipomassa    
elatiivi     leipomasta    
illatiivi    leipomaan     
adessiivi    leipomalla
abessiivi    leipomatta    
instruktiivi leipoman      
                           
Passiivi
instruktiivi leivottaman   
                           
                           
</pre></td>
								<td>&nbsp;&nbsp;&nbsp;</td>
								<td><pre>  II INFINITIIVI

  inessiivi     leipoessa
  instruktiivi  leipoen

  Passiivi
  inessiivi     leivottaessa 






  IV INFINITIIVI

  nominatiivi   leipominen
  partitiivi    leipomista
   

  I PARTISIIPPI 
  aktiivi       leipova
  passiivi      leivottava 

  II PARTISIIPPI 
  aktiivi       leiponut
  passiivi      leivottu
</pre></td>
							</tr>
						</table>

					</div>
				</td>
			</tr></table>		</div>
		<div id="footer"><a href="http://www.oph.fi/"><img src="i/oph_logo_ymmarrasuomea.gif" width="157" height="35" alt="OPH" /></a></div>
	</div>
</body>
</html>
